【裁判字號】    98,簡上,1526
【裁判日期】    990820
【裁判案由】    詐欺
【裁判全文】
臺灣板橋地方法院刑事判決            98年度簡上字第1526號
上  訴  人
即  被  告  甲○○
上列被告因詐欺案件，不服本院簡易庭於民國98年11月13日以98
年度簡字第8904號所為第一審刑事簡易判決（臺灣板橋地方法院
檢察署偵查案號：98年度偵字第13487 號），經本院管轄第二審
合議庭審理，判決如下：
    主  文
上訴駁回。
甲○○緩刑貳年，緩刑期間付保護管束，並應向指定之政府機關
、政府機構、行政法人、社區或其他符合公益目的之機構或團體
，提供捌拾小時之義務勞務。
    事實及理由
一、本案經本院審理結果，認除聲請簡易判決處刑書之犯罪事實
    欄一、第3 、4 行「....於民國（下同）97年12月底某日，
    在台南縣六甲鄉六甲國小前，....帳戶之存褶、提款卡及提
    款密碼，....」，補充更正為「於民國（下同）98年1 月初
    某日，因向地下錢莊業者乙○○借款新臺幣（下同）1 萬元
    ，即應乙○○之要求，在台南縣六甲鄉六甲國小前，....帳
    戶之存褶、提款卡及提款密碼（按甲○○係應乙○○之要求
    提供2 個含上開帳戶在內之銀行存褶、提款及提款密碼予乙
    ○○），....」外，其餘原審以上訴人即被告甲○○係犯幫
    助詐欺罪，引用刑事訴訟法第449 條第1 項前段、第3 項、
    第454 條第2 項，刑法第399 條第1 項、第30條第1 項前段
    、第2 項、第41條第1 項前段、刑法施行法第1 條之1 第1
    項、第2 項前段，逕以簡易判決處刑，量處拘役40日，如易
    科罰金以新臺幣（下同）1 千元折算1 日，其認事用法及量
    刑均無不當，應予維持，均引用原審判決書記載之事實、證
    據及理由（詳如附件）。
二、訊據被告固坦承於上開時地交付其所有元大商業銀行佳里分
    行0000000000000 號帳戶之存褶、提款卡及密碼交付予乙○
    ○，且被害人白雅萍後受該詐欺集團施用不實詐術，致陷於
    錯誤，而於98年3 月13日12時10分許，在台北縣土城市○○
    街11號華南商業銀行土城分行內，臨櫃匯款3 萬元至被告上
    開帳戶內，旋即遭人提領一空等情不諱，惟矢口上開犯行，
    辯稱：伊當時係為向地下錢莊即乙○○借款，始應乙○○之
    要求提供包含上開帳戶在內之二個帳戶之存褶、提款卡及密
    碼予乙○○，惟伊並無幫助詐欺之故意及行為，亦不知被害
    人白雅萍於上開時地遭施用不實詐術，而匯款3 萬元至其上
    開帳戶中，旋即遭人提領一空云云。經查：
  (一)被告於上開時地交付其所有元大商業銀行佳里分行00000000
    00000 號帳戶之存褶、提款卡及密碼交付予乙○○，後被害
    人白雅萍於上開時地遭該詐欺集團施用上開不實詐術，致其
    陷於錯誤後，而臨櫃匯款3 萬元至被告上開帳戶中，旋即遭
    人提領一空等情，業據被告於本院審理時坦承不諱，核與被
    害人白雅萍於警詢中指述之情節相符，復有SKYPE 通話紀錄
    、匯款回條聯、相片、投注戶口申請表、香港馬會獎券有限
    公司協議書、電子郵件及被告所有元大商業銀行佳里分行帳
    號0000000000000 號帳戶之開戶暨資金往來明細表、元大銀
    行佳里分行99年3 月31日函覆之98年2 月27日存款收入憑條
    影本各乙份，在卷可稽，足堪認定。
  (二)雖被告辯稱其係因向地下錢莊業者乙○○借款，始應乙○○
    之要求提供包含上開帳戶在內之二個帳戶之存褶、提款卡及
    密碼予乙○○，惟伊並無幫助詐欺之故意及行為，亦不知被
    害人白雅萍於上開時地遭施用不實詐術，而匯款3 萬元至其
    上開帳戶中，旋即遭人提領一空云云，惟被告係因於98年1
    月初向地下錢莊業者即乙○○借款1 萬元，而應乙○○之要
    求，提供包含上開帳戶在內之二個帳戶之存褶、提款卡及密
    碼予乙○○乙情，雖據被告於本院審理時供述綦詳，並核與
    證人乙○○於本院審理時證述之情節（見本院卷99年7 月21
    日審判筆錄）相符，而堪採信，惟乙○○當時之所以要求被
    告提供包含上開帳戶在內之二個帳戶之存褶、提款卡及密碼
    ，係為保障若被告事後跑掉不還錢時，可以將被告所提供之
    上開二個帳戶之存褶、提款卡及密碼，以每個5000元之價格
    賣給「小王」所屬之詐欺集團（按上開賣得款項係至該詐欺
    集團持用該帳戶詐欺得手後，才會付款給乙○○），才不會
    賠錢，且乙○○於借款當時並有告知被告上情明確等情，另
    據證人乙○○於本院審理時證述（見本院卷98年7 月21日審
    判筆錄）明確，且被告於上開時地向乙○○借款後，並未依
    約於下個月即98年2 月初匯款2000元之利息至其上開帳戶供
    乙○○提領，而係遲至98年2 月27日始行匯款2000元進去，
    致乙○○以為被告跑掉不還錢，而於98年2 月27日之前即逕
    將上開帳戶之存褶、提款卡及密碼賣掉，亦據證人乙○○於
    本院審理時證述（見本院卷99年7 月21日審判筆錄）綦詳，
    是被告於上開時地向地下錢莊業者即乙○○借款時，而交付
    上開帳戶之存褶、提款卡及密碼予乙○○時，顯有預見其上
    開帳戶之存褶、提款卡及密碼隨時有因其未能如期繳付利息
    予乙○○，而遭乙○○出賣予詐欺集團使用之可能，則被告
    當時顯有容認他人利用其上開帳戶作為詐欺取財犯罪工具之
    不確定故意。被告上開所辯，顯係事後卸責之詞，不足採信
    。本件被告上開犯行已臻明確，應依法論科。
三、查被告上開犯罪後，刑法第74條第2 項第5 款之規定，已由
    「五、向指定之公益團體、地方自治團體或社區提供40小時
    以上240 小時以下之義務勞務」，於98年6 月10日經修正為
    「向指定之政府機關、政府機構、行政法人、社區或其他符
    合公益目的之機構或團體，提供40小時以上240 小時以下之
    義務勞務」，並自98年9 月1 日生效施行，應依最高法院95
    年度第8 次刑事庭會議決議意旨，應適用修正後刑法第74條
    第2 項第5 款之規定，合先敘明。原審依刑事訴訟法第449
    條第1 項前段、第3 項、第454 條第2 項，刑法第399 條第
    1 項、第30條第1 項前段、第2 項、第41條第1 項前段、刑
    法施行法第1 條之1 第1 項、第2 項前段，予以論罪科刑，
    經核其認事用法並無違誤。至於量刑部分，原審審酌被告提
    供上開帳戶予乙○○，後遭乙○○出賣予該詐欺集團使用，
    非但增加被害人尋求救濟之困難，亦使不法詐欺份子得以順
    利掩飾詐欺取財所得財物，復參酌被告犯罪手段、所生危害
    及其犯罪後之態度等一切情狀，量處拘役40日，如易科罰金
    以10 00 元折算1 日，本院認均核無違法、不當之處。綜上
    所述，本件被告不服原判決，提起本件上訴，惟其空言指摘
    原判決不當云云，揆諸上述，為無理由，應予駁回。惟被告
    前未曾受有期徒刑以上刑之宣告，此有被告之臺灣高等法院
    被告前案紀錄表乙份可佐，其因一時疏慮，致犯本罪，經此
    教訓，且被告後於98年2 月27日亦已匯款繳付上開2000元之
    利息，是被告當知所惕勵，而無再犯之虞，爰本院認對被告
    所宣示之刑，以暫不執行為適當，諭知緩刑2 年，並向指定
    之政府機關、政府機構、行政法人、社區或其他符合公益目
    的之機構或團體，提供80小時之義務勞務，以啟自新，並依
    刑法第93條第1 項第2 款之規定，命付保護管束。
據上論斷，應依刑事訴訟法第455 條之1 第1 項、第3 項、第36
8 條、第373 條，刑法第74條第1 項第1 款、修正後第2 項第5
款、第3 項、第93條第1 項第2 款，判決如主文。
本案經檢察官黃筵銘到庭執行職務
中    華    民    國    99    年    8     月    20    日
                  刑事第七庭  審判長法  官  戴嘉清
                                    法  官  王瑜玲
                                    法  官  林晏鵬
上列正本證明與原本無異。
本件不得上訴。
                                    書記官  陳映孜
中    華    民    國    99    年    8     月    26    日
附錄法條：刑法第339條
中華民國刑法第339條
（普通詐欺罪）
意圖為自己或第三人不法之所有，以詐術使人將本人或第三人之
物交付者，處 5 年以下有期徒刑、拘役或科或併科 1 千元以下
罰金。
以前項方法得財產上不法之利益或使第三人得之者，亦同。
前二項之未遂犯罰之。

司法院資訊處製作；財團法人民間司法改革基金會備份。
